臺灣士林地方法院刑事判決　　　　　　　　　　　　　九十一年度易字第四六八號
　　公　訴　人　臺灣士林地方法院檢察署檢察官
　　被　　　告　乙○○
右列被告因竊盜案件，經檢察官聲請簡易判決處刑（九十年度偵字第九八四○號），
因本院認不宜逕依簡易判決處刑，改行通常訴訟程序並判決如左：
    主  文
乙○○無罪。
    理  由
一、公訴意旨略以：被告乙○○與吳露（另由台灣士林地方法院檢察署處分不起訴）
    共同意圖為自己不法之所有，於民國八十九年十二月二十五日凌晨一時許，在台
    北市○○○路○段銘傳大學前慢車道上，以不明工具破壞甲○○所有之車號ＷＯ
    ─○七二二號自小客車門鎖，進入車內竊取甲○○所有之屏東林區管理處來義林
    道初驗報告書送交台北林務局公文封及邱敬容駕照等財物，因認被告涉有刑法第
    三百二十條第一項之竊盜罪嫌等語。
二、按犯罪事實應依證據認定之，無證據不得推定其犯罪事實，刑事訴訟法第一百五
    十四條定有明文。
三、公訴意旨認被告涉有竊盜罪嫌，係以被害人甲○○之車號ＷＯ─○七二二號自小
    客車上採得被告乙○○之指紋印為其論據。惟訊據被告堅決否認其有竊盜犯行，
    辯稱：該車上之指紋印可能是伊不小心摸到該車所留下，伊沒有竊取該車內財物
    等語。經查︰被害人甲○○之車號ＷＯ─○七二二號自小客車上固查有被告乙○
    ○之右拇指（編號一）、右環指（編號二）之指紋印，有內政部警政署刑事警察
    局九十年一月四日九○刑紋字第四一四號鑑驗書在卷可稽，然查其採得指紋印之
    位置，經函詢台北市政府警察局士林分局，該編號一指紋印係在右前車窗外玻璃
    黑色支架上採得，編號二指紋印係在右前車窗外玻璃上採得，有該局九十一年七
    月十九日北市警士刑分字第○九一六二九七四八○○號函可稽，均係在該車之外
    部所採得，並不能據以認定被告有侵入該車之事實。又查，指紋印之保存，固因
    其環境條件而有時間長短之不同，但在被害人報案後經警採得之指紋印，並不能
    得知該指紋印留存之場所、原因與時間，根本無從斷定其係該車停在台北市○○
    ○路○段銘傳大學前慢車道時被碰觸而留下，自難逕認該指紋印係由竊賊在行竊
    之時所留下。更何況被害人係事後發現該車遭竊，僅能指訴其遭竊之結果，無從
    指認行竊之人。是以，被告所辯，並非絕無可能，公訴意旨所據證據之證明並未
    達到於通常之人均不致有所懷疑而得確信其為真實之程度，自不能遽為被告有罪
    之判斷。揆諸前述規定，既不能證明被告犯罪，依罪疑惟輕原則，自應諭知被告
    無罪之判決。
據上論斷，應依刑事訴訟法第四百五十二條、第三百零一條第一項，判決如主文。
本案經檢察官陳家美到庭執行職務。
中      華      民      國      九十一      年    九    月    十  二    日
                                  臺灣士林地方法院刑事第一庭
      法  官  高  愈  杰
右正本證明與原本無異。
如不服本判決，應於判決送達後十日內，向本院提出上訴狀。
                                      書記官  蘇  彥  宇
中      華      民      國      九十一      年    九    月    十  三    日
